臺灣花蓮地方法院民事裁定
111年度亡字第10號
聲  請  人  劉寳芳


上列聲請人因宣告唐玉蘭死亡事件，聲請公示催告，本院裁定如
下：
    主  文
准對失蹤人唐玉蘭（女，民國00年00月0日生，身分證統一編號
：Z000000000號，失蹤前籍設花蓮縣○○鎮○○0號）為宣告死亡之
公示催告。
聲請人應於收受本裁定送達後之十日內將本公示催告登載公報、
新聞紙或其他相類之傳播工具一日。
該失蹤人應於本公示催告揭示於本院公告處之日起六個月內，向
本院陳報現尚生存，如不陳報，本院將宣告其為死亡。
無論何人，凡知該失蹤人之生死者，均應於上開期間內，將其所
知之事實，陳報本院。
    理  由
一、按失蹤人失蹤滿7年後，法院得因利害關係人或檢察官之聲
    請，為死亡之宣告；失蹤人為80歲以上者，得於失蹤滿3年
    後，為死亡之宣告，民法第8條第1、2項分別定有明文。又
    宣告死亡或撤銷、變更宣告死亡之裁定，利害關係人或檢察
    官得聲請之。法院准許宣告死亡之聲請者，應公示催告。公
    示催告，應記載下列各款事項：㈠失蹤人應於期間內陳報其
    生存，如不陳報，即應受死亡之宣告。㈡凡知失蹤人之生死
    者，應於期間內將其所知陳報法院。前項公示催告，準用第
    130條第3項至第5項之規定，家事事件法第155條及第156條
    均有明定。
二、本件聲請意旨略以：聲請人劉寳芳為失蹤人唐玉蘭之女，唐
    玉蘭於民國00年00月0日出生，年逾80歲，目前設籍於花蓮
    縣○○鎮○○0號，其於97年11月4日失蹤，生死不明已逾13年，
    爰依法聲請准對失蹤人唐玉蘭為死亡宣告之公示催告等語。
三、經查，聲請人主張之前揭事實，業據提出失蹤人口基本資料
    登錄表、同意（委任）書、花蓮縣警察局吉安分局仁里派出
    所受（處）理失蹤人口案件登記表各1件、戶籍謄本（現戶
    全戶）2件為證，並經本院依職權調取失蹤人之入出境查詢
    結果、在監在押紀錄表，均查無失蹤人之入出境、在監在押
    等資料，再唐玉蘭於101年6月1日被動退保（健保）後即無
    投保紀錄，此有入出境資訊連結作業、臺灣高等法院在監在
    押全國紀錄表、衛生福利部中央健康保險署東區業務組111
    年5月23日健保東醫字第1118700649號書函各1件附卷可稽。
    聲請人主張失蹤人唐玉蘭失蹤多年、音訊全無乙節，應堪信
    為真實，其聲請法院准予公示催告核與首開法條規定相符，
    應予准許。
四、爰裁定如主文。
中　　華　　民　　國　　111 　年　　5 　　月　　25　　日
                  家事法庭  法  官  周健忠
以上正本係照原本作成。
本裁定不得抗告。           
中　　華　　民　　國　　111 　年　　5 　　月　　26　　日
                            書記官　陳佩姍